臺灣士林地方法院交通事件裁定　　　　 96年度交聲字第450號
原處分機關　臺北市交通事件裁決所
異　議　人
即受處分人　乙○○
上列異議人即受處分人因違反道路交通管理處罰條例案件，對於
臺北市交通事件裁決所民國96年4 月27日所為之處分（原處分案
號：北市裁二字第裁22-A8K802136號），聲明異議，本院裁定如
下：
    主  文
異議駁回。
    理  由
一、按汽車（依道路交通管理處罰條例第3 條第8 款規定，包括
    機器腳踏車）駕駛人轉彎時，不依標誌、標線、號誌指示者
    ，處新臺幣（下同）600 元以上1,800 元以下罰鍰，並記違
    規點數1 點，道路交通管理處罰條例第48條第1 項第2 款、
    第63條第1 項第1 款分別定有明文。
二、原處分意旨略以：異議人即受處分人乙○○騎乘其所有之車
    號5HM-566 號重型機車，於民國96年3 月15日晚間7 時58分
    許，行經臺北市○○○路與市○○道路口處時，因「機車不
    依規定兩段式左轉」之違規，經臺北市政府警察局大安分局
    交通分隊執勤員警製單舉發，爰依違反道路交通管理處罰條
    例第48條第1 項第2 款規定，處罰鍰1,000 元，並依同條例
    第63條第1 項第1 款（原處分漏引第1 項第1 款）規定，記
    違規點數1 點。
三、異議意旨略以：當時異議人自市○○道上之中國石油加油站
    出來後，因車潮大，致其無法進入待轉區，隨即左轉市○○
    道，停駛於市○○道高架橋下之臨時停區，惟警察未能體恤
    一般用路人之實際情形困難，卻於易違規之路段進行取締，
    異議人實難心服，為此提出聲明異議等語。
四、經查，異議人對於其所有之上開車號重型機車，確有於前揭
    時、地不依規定兩段式左轉之事實並不爭執，惟仍以前詞置
    辯。惟按機器腳踏車行駛至交岔路口，其轉彎，應依標誌或
    標線之規定行駛；機慢車兩段左轉標誌，用以告示左轉機器
    腳踏車或慢車駕駛人應遵照號誌指示，在號誌顯示允許直行
    時先行駛至右前方路口之左轉待轉區等待左轉，俟該方向號
    誌顯示允許直行後，再行續駛，以兩段方式完成左轉，道路
    交通安全規則第99條第2 項、道路交通標誌標線號誌設置規
    則第65條分別定有明文。而證人即本件舉發員警甲○○到庭
    證稱：當時其所站位置是在市○○道與建國南路即當庭繪製
    現場圖所指之攔停位置處。異議人由建國南路方向左轉往市
    ○○道，其行向前紅綠燈號誌上，有機車兩段式左轉標誌，
    建國南路與市○○道交岔口亦有機車兩段式左轉標誌，惟異
    議人未依標誌兩段式左轉；又該設置標誌係經過交通局會勘
    過後始設置而成，故該區○○○○○段式左轉，對於用路人
    使用並無實際困難。倘該區未設置機車兩段式左轉時，則直
    接左轉機車與直行車碰撞機率會增高，且該路段之機車兩段
    式左轉亦劃有機車待轉區。所謂機車左轉待轉區係劃設於停
    止線前面，而機車停等區則劃設於停止線後面，兩者功能不
    一樣等語明確（見本院96年6 月20日訊問筆錄第2 頁），復
    以證人當庭繪製之現場圖1 張為佐，堪認證人甲○○應無誤
    判違規事實之虞，其所為上開證詞，應堪採信。再則，異議
    人既已考領普通重型機車駕駛執照，行駛於道路，即應知悉
    前開規定，倘若不知，亦難辭過失責任，有必要課予行政罰
    以促其遵守。更何況駕駛人駕駛車輛在道路上，應遵守道路
    交通號誌之指示，此除道路交通管理處罰條例第4 條第1 項
    、道路交通安全規則第90條均有明定外，更屬一般駕駛人之
    交通安全常識與觀念，是異議人前開辯解，尚不足採，本件
    事證明確，異議人騎乘其所有之上開機車確有前揭違規行為
    ，堪以認定。
五、綜上所述，本件異議人騎乘其所有上開之機車，確有於前揭
    時、地，不依規定兩段式左轉之違規，從而，原處分機關依
    違反道路交通管理處罰條例第48條第1 項第2 款之規定，裁
    處罰鍰1,000 元，並依同條例第63條第1 項第1 款（原處分
    漏引第1 項第1 款）之規定，記違規點數1 點，核無違誤。
    本件異議人之異議為無理由，應予駁回。
據上論斷，應依道路交通案件處理辦法第19條，裁定如主文。
中　　華　　民　　國　　96　　年　　12　　月　　27　　日
                             交通法庭法  官  劉秉鑫
以上正本證明與原本無異。
如不服本裁定，應於裁定送達後5 日內，向本院提出抗告狀。
                                      書記官  吳尚文
中　　華　　民　　國　　96　　年　　12　　月　　27　　日
